# 资产划转后，母公司的账务处理，急急急！！！

提问人：kidcat1024 时间：2016-03-02 17:00:39
财税〔 2014 〕 109 号、国税总局公告 2015 年第 40 号中规定： 1 、100%直接控制的母子公司之间，子公司向母公司按账面净值划转其持有的股权或资产，子公司没有获得任何股权或非股权支付。母公司按收回投资处理，或按接受投资处理，子公司按冲减实收资本处理。母公司应按被划转股权或资产的原计税基础，相应调减持有子公司股权的计税基础。 2 、划出方企业和划入方企业均不确认所得。
实际情况：（母公司是集体企业，由当地国资委管） 1 、母公司持有子公司100%股份，母公司最初持有50.9%的股份，后通过股权受让取得100%股份，母公司支付受让款后，母公司账面长期股权投资价值大于子公司净资产价值。 2 、现子公司按账面净值将账面全部资产负债划转给母公司，子公司报表清零，母公司按收回投资冲减长期股权投资后，长期股权投资账面还留有借方余额。请问该借方余额如何账务处理？

回答人：chenyiwei
应参照解释 7 号第四条的规定处理。最终的差额在个别报表层面是调整资本公积的，但一般情况下，需调整资本公积的金额应不会很大。